臺灣高等法院刑事判決　　　　　　　　　　　　　九十二年度上易字第三二七九號
　　上　訴　人　臺灣桃園地方法院檢察署檢察官
　　被　　　告　甲○○
右上訴人因贓物案件，不服臺灣桃園地方法院九十二年度易字第一０四０號，中華民
國九十二年八月二十五日第一審判決（聲請以簡易判決處刑即起訴案號：臺灣桃園地
方法院檢察署九十一年度偵字第一二三九一號），提起上訴，本院判決如左：
    主  文
原判決撤銷。
甲○○連續故買贓物，科罰金一千元，如易服勞役以參佰元折算壹日。
    事  實
一、甲○○於民國（下同）九十一年六月間，因貪圖價格便宜，基於故買贓物之不確
    定概括犯意，明知姓名、年籍不詳之成年男子，在桃園縣中壢市○○○路附近某
    網咖店內，所交付之ＮＯＫＩＡ牌三三一○型（搭配門號0000000000
    號）、ＮＯＫＩＡ牌三二一○型（搭配門號0000000000號）、ＮＯＫ
    ＩＡ牌三三一○型（空機）及ＭＯＲＴＯＲＯＬＡ三六八八Ｘ型（空機）等四支
    行動電話，可能係他人詐欺或侵占遺失物所得而為來路不明之贓物，竟仍基於上
    開犯意各以新台幣（以下同）三千元至五千元之代價連續買受之，另再行購買行
    動電話儲值易付卡，裝置於前開故買之行動電話內，供己使用。嗣於九十一年七
    月二日上午七時許，經警方在龍潭鄉高平村十六鄰牛欄河二十四號查獲，並起出
    上開行動電話四具而偵悉上情。
二、案經桃園縣警察局平鎮分局移送台灣桃園地方法院檢察署偵查，檢察官聲請以簡
    易判決處刑，原審法院認不宜簡易判決處刑改依用通常程序審理。
    理  由
一、右揭犯罪事實，訊據被告甲○○矢口否認有何故買贓物犯行，辯稱：伊有問過對
    方是否係贓物，對方說如果是贓物他亦不敢賣，且伊若知道是贓物伊也不會購買
    云云（見原審卷第二四頁）。惟查：
(一)桃園縣警察局平鎮分局警員於九十一年七月二日上午七時許持原審法院核發之搜
    索票至桃園縣龍潭鄉高平村一六鄰牛欄河二四號梁瑞文住處搜索搜獲ＮＯＫＩＡ
    牌三三一○型（搭配門號0000000000號易付卡）、ＮＯＫＩＡ牌三二
    一○型（搭配門號0000000000號易付卡）、ＮＯＫＩＡ牌三三一○型
    （空機）及ＭＯＲＴＯＲＯＬＡ三六八八Ｘ型（空機）四支序號均已變造之行動
    電話機、及ＭＯＲＴＯＲＯＬＡ牌無線電話機三支，其中上開四支行動電話係被
    告所有，無線電話機三支係梁瑞文所有之情，已據被告及證人梁瑞文陳述綦詳（
    見台灣地方法院檢察署九十一年偵字第一二三九一號卷第五、九頁、二九頁、第
    四四頁背面，原審卷第二三頁），並有搜索票一紙、桃園縣警察局平鎮分局扣押
    筆錄、扣押物品目錄表（皆影本）在卷可稽（見偵卷第十四頁至第十九頁）。
(二)被告於警訊、偵查及原審調查審理時，供稱：「未搭配門號之二支行動電話約一
    個月前購買，另二支搭配門號之行動電話約二個星期前購得，每支約新台幣參仟
    至伍千元代價，當時係不知名人士前往（桃園縣中壢市○○○路附近某網咖店內
    ）兜售，我不認識賣我手機之人：：因為價格較市面上便宜因而購買」（見偵卷
    第九頁背面、第十頁）、「（四支行動電話何來？）在中壢網咖買的，一個三千
    至五千都有，二次都是向不同人買的，有二支是六月初買的，另二支是六月中買
    的；（為何要買這個？）因為賣的人說就不用付電話費」（見偵卷第二九頁）、
    「（為何明知電話有問題為何還買？）貪便宜：」（見偵卷第四四頁背面）、「
    （向何人買？）不知姓名的成年男子買的：：（為何買該手機？）我貪便宜」（
    見偵卷第六二頁背面）、「這些手機是我在九十一年六月初及六月中分二次購買
    的。其中二支有搭配門號的手機，內有ＳＩＭ卡，我有撥打這二支手機。是我自
    己買的預付卡」等語（見原審九十二年度壢簡字第五三七號卷第十一頁），可知
    被告對於當時行動電話之價格昂貴知之甚稔，亦明知該等不詳人士所售之行動電
    話價格顯較市價為低，甚且更係基於「因為賣的人說就不用付電話費」之不法目
    的，而買受之，其意圖顯有可議，衡情論理，使用電話通訊，豈有不需繳付電話
    費用之理？其供稱僅因貪圖便宜即屢次低價購買行動電話，而不知係來源不正當
    之物顯不足採。是認被告甲○○對於屢次以低價所出售之行動電話係屬來路不明
    之贓物應有所認識，且係基於取得厚利之目的而故買贓物至為灼然。
(三)按刑法上之贓物罪，係為防止因犯竊盜、強盜、詐欺、侵占各罪被取奪或侵占之
    物難於追及或回復而設。故其前提要件，以犯前開各罪所得之物者，得稱之為贓
    物（最高法院四十一年台非字第三六號判例參照）。經查，前述時、地所查獲被
    告持有之序號均已變造刪除之行動電話四支，其中ＮＯＫＩＡ牌三三一○型行動
    電話搭配之門號0000000000號，經向泛亞電信股份有限公司調客戶基
    本資料，上開門號之付費方式係易付卡，於九十一年六月三十日開通，用戶姓名
    為邵志傑，
    ０六九巷十號五樓，然而
    字號，而趙士傑未曾向泛亞電信股份有限公司申辦上開門號，且未委託他人申辦
    ，
    趙士傑於九十二年六月十日警訊時陳述甚詳（見原審九二壢簡第五三七號卷第二
    四頁），並有泛亞電信股份有限公司客戶基本資料、趙士傑
    影本在卷可稽（見原審九二壢簡第五三七號卷第二五至二七頁）。又另一支ＮＯ
    ＫＩＡ牌三二一○型行動電話搭配之門號0000000000號，經向遠傳電
    信股份有限公司調客戶基本資料，上開門號之付費方式係易付卡，於九十一年五
    月二日開通，用戶姓名為陳漢雄，而陳漢雄
    五日辦理補發，未曾向遠傳電信股份有限公司申請上開門號使用之情，業經桃園
    縣警察局平鎮分局函敘甚明（見原審九二壢簡第五三七號卷第二三頁），亦有遠
    傳電信股份有限公司用戶資料影本在卷可稽（見偵卷第五三至五七頁）。足認不
    詳人士當初取得之上開行動電話及門號可認係詐欺或侵占遺失物所得，而為犯財
    產罪之贓物，依前開判例意旨，該等系爭手機既可能屬財產犯罪所得之贓物，被
    告明知可能他人因財產犯罪所得之行動電話，仍以不確定犯意予以故買使用，其
    犯行洵堪認定。
二、核被告所為係犯刑法第三百四十九條第二項之故買贓物罪。被告先後二次向不詳
    人士購買行動電話之故買贓物犯行，時間緊接，方法相同，均觸犯構成要件相同
    之罪名，顯係基於概括犯意反覆為之，為連續犯，依刑法第五十六條之規定，應
    以一罪論。原判決未綜合全案情節，而為被告無罪之諭知，尚有未洽，檢察官提
    起上訴指摘原判決之不當，為有理由，原判決既有可議，即屬無可維持，應由本
    院將原判決撤銷改判。爰審酌被告之行為，犯罪之動機、目的、手段、被告之素
    行、所生之危害等一切情狀，量處如主文所示之刑，並諭知易服勞役之折算標準
    。
據上論斷，應依刑事訴訟法第三百六十九條第一項前段、第三百六十四條、第二百九
十九條第一項前段，刑法第三百四十九條第二項、第五十六條、第四十二條第二項，
罰金罰鍰提高標準條例第一條前段、第二條，判決如主文。
本案經檢察官沈世箴到庭執行職務。
中　　　華　　　民　　　國　 　九十三　 　年　 　一 　　月 　　十五 　　日
                              臺灣高等法院刑事第九庭
                                    審判長法　官  李  文  成
                                          法　官  周  盈  文
                                          法　官  官  有  明
右正本證明與原本無異。
不得上訴。
                                          書記官  林  蓓  瑜
中　　　華　　　民　　　國　　九十三　　年　　　一　　　月　　 十六 　　日
附錄：本案論罪科刑法條全文
中華民國刑法第三百四十九條
收受贓物者，處三年以下有期徒刑、拘役或五百元以下罰金。
搬運、寄藏、故買贓物或為牙保者，處五年以下有期徒刑、拘役或科或併科一千元以
下罰金。
因贓物變得之財物，以贓物論。
